臺灣士林地方法院民事裁定
111年度小上字第101號
上  訴  人  孫維材
被 上 訴人  危巍  
上列當事人間請求損害賠償事件，上訴人對於民國111年7月27日
本院士林簡易庭111年度士小字第1419號第一審判決提起上訴，
本院裁定如下：
    主  文
上訴駁回。
第二審訴訟費用新臺幣壹仟伍佰元由上訴人負擔。
    理  由
一、按關於請求給付金錢或其他代替物或有價證券之訴訟，其標
    的金額或價額在新臺幣（下同）10萬元以下者，適用小額程
    序；次按對於小額訴訟之第一審裁判之上訴，非以其違背法
    令為理由不得為之，民事訴訟法第436條之8第1項、第436條
    之24第2項分別定有明文。又按上訴狀內應記載上訴理由，
    表明下列各款事項：一、原判決所違背之法令及其具體內容
    。二、依訴訟資料可認為原判決有違背法令之具體事實，同
    法第436條之25規定亦定有明文。準此，當事人對小額訴訟
    之第一審判決上訴，其上訴狀應就第一審判決如何違背法令
    為具體之指摘，並揭示該法規之條項或其內容，若係成文法
    以外之法則，應揭示該法則之旨趣，倘為司法院解釋，則應
    揭示該解釋之字號或其內容，或揭示如何當然違背法令之事
    實，上訴狀如未依此項方法表明者，即難認為已對第一審判
    決之違背法令有具體之指摘，其上訴自難認為合法。
二、被上訴人於原審請求上訴人給付3萬元本息，因訴訟標的金
    額為10萬元以下，原審乃依小額訴訟程序審理，並判決上訴
    人應給付被上訴人1萬元，及自民國111年3月8日起至清償日
    止，按週年利率百分之5計算之利息，並駁回被上訴人其餘
    之訴。上訴人就其敗訴部分聲明不服，提起上訴，其上訴意
    旨略以：被上訴人於原審之主張與事實不符，本件係上訴人
    將車輛暫時停靠路邊而欲關閉車門駛離時，突遭被上訴人快
    速且強行將上訴人車門推回，致上訴人左手掌受傷，上訴人
    因此失控下車辱罵被上訴人，上訴人不願浪費司法資源，未
    對被上訴人提出強制罪之告訴，然被上訴人歷次開庭對於事
    發經過陳述前後不一，故應由被上訴人提出完整行車紀錄器
    或由法院調查被上訴人歷次開庭陳述；上訴人僅為低收入戶
    ，被上訴人則為小康家庭，應具更高道德品性；上訴人雖願
    意承擔本件侵權行為所涉犯本院110年度易字第376號刑事判
    決結果，然就原判決實屬不服云云。經核並未具體指出原判
    決所違背之法令、法則或司法院解釋之字號或具體內容為何
    ，亦未表明原判決有何合於民事訴訟法第469條所列各款當
    然違背法令，及依訴訟資料可認為原判決有違背法令之具體
    事實，揆諸首揭規定及說明，即難認其上訴為合法，應予駁
    回，並確定如主文所示金額之訴訟費用由上訴人負擔。　
三、據上論結，本件上訴為不合法，依民事訴訟法第436條之32
    第1項、第2項、第444條第1項、第95條、第78條、第436條
    之19第1項，爰裁定如主文。
中華民國111年10月18日
                  民事第一庭  審判長法  官  蕭錫証
                                    法  官  唐一强  
 　　　　　　　　　　　　　　　　   法  官  陳月雯
以上正本係照原本作成。
本件裁定不得再抗告。　　　　　　　　　　　　　　　　　
中　　華　　民　　國　　111 　年　　10　　月　　18　　日
                                    書記官  李佩諭